【裁判字號】    89,台上,5818
【裁判日期】    891004
【裁判案由】    盜匪
【裁判全文】
最高法院刑事判決                              八十九年度台上字第五八一八號
    上訴人  甲○○
右上訴人因盜匪案件，不服台灣高等法院台中分院中華民國八十九年七月二十五日第
二審判決（八十九年度上訴字第一○六一號，起訴案號：台灣彰化地方法院檢察署八
十九年度偵字第一二四八號），提起上訴，本院判決如左：
    主  文
上訴駁回。
    理  由
按刑事訴訟法第三百七十七條規定，上訴於第三審法院，非以判決違背法令為理由，
不得為之。是提起第三審上訴，應以原判決違背法令為理由，係屬法定要件。如果上
訴理由狀並未依據卷內訴訟資料，具體指摘原判決不適用何種法則或如何適用不當，
或所指摘原判決違法情事，顯與法律規定得為第三審上訴理由之違法情形，不相適合
時，均應認其上訴為違背法律上之程式，予以駁回。本件上訴人甲○○上訴意旨略稱
：(一)、上訴人並無持刀控制被害人許春雨，已據被害人於原審證述屬實，上訴人既願
自首，自無說謊之理，原判決竟以警方在上訴人之機車內查獲士林刀一把，而認上訴
人持該刀強盜，並謂被害人在原審所稱上訴人未持刀云云，為迴護之詞，為不足採，
其認事採證有違經驗法則。(二)、上訴人既已自首，足見頗有悔意，原判決竟判處上訴
人有期徒刑五年，實屬過重，難令上訴人折服等語。
惟查採證認事係屬事實審法院之職權，苟其證據之取捨及事實之認定，並不違反經驗
法則及論理法則，即不容任意指為違法，而執為第三審上訴之理由。本件原判決認定
上訴人有原判決事實欄所載之強盜犯行，係以該事實業據上訴人於警訊、檢察官偵查
及第一審訊問時坦承不諱，核與被害人許春雨於警訊及第一審所述情節相符，並有查
扣之士林刀一把、贓物領據、照片等可資佐證。上訴人犯案後，因投宿無錢付款，而
將強盜所得之男用手錶質押於富可汗汽車旅館，亦經該旅館職員莊銘漢於警訊時供證
屬實，且有旅客登記卡可稽，足見上訴人上開自白與事實相符等證據，予以綜合判斷
，認上訴人所為成立懲治盜匪條例第五條第一項第一款之強盜罪，上訴人於犯罪未被
發覺前，自動前往警局自首而接受裁判，已據警員游志勝證述在卷，依刑法第六十二
條前段規定減輕其刑，於法定刑內量處其刑，已詳其所憑證據與理由。並指駁、說
明上訴人辯稱其未持刀作案云云，係卸責飾詞，被害人於原審供稱上訴人一手放於其
右肩、一手放於腰部，未言及上訴人有持刀加以抵住其身體，與其之前之指述不符，
係迴護之詞，均不足採信。所為論斷，均有卷存證據資料可資覆按。從形式上觀察，
並無違背法令之情形存在。查原判決對上訴人所辯未持刀抵住被害人之身體及被害人
於原審所稱上訴人僅將手放於右肩及腰部云云，何不足採，已論列其理由。上訴意旨
對原審綜合證據認定事實之職權行使，依憑己見，漫指採證違背經驗法則，僅為單純
事實上之爭執，並未依據卷內訴訟資料具體指摘究竟違背如何之經驗法則，自非適法
之第三審上訴理由。又上訴意旨既未指摘原判決科刑有何違背法令，僅單純就科刑之
輕重為爭執，亦非合法之第三審上訴理由。是上訴意旨指摘原判決違法情事，衡以上
開說明，顯屬違背法律上之程式，應予駁回。
據上論結，應依刑事訴訟法第三百九十五條前段，判決如主文。
中      華      民      國    八十九    年      十      月      四      日
                              最高法院刑事第九庭
                                  審判長法官  張  信  雄
                                        法官  賴  忠  星
                                        法官  張  清  埤
                                        法官  張  淳  淙
                                        法官  林  永  茂
      右正本證明與原本無異
                                              書  記  官
中      華      民      國    八十九    年      十      月      六      日


司法院資訊處製作；財團法人民間司法改革基金會備份。
